

Alysson Cirilo

Engenheiro de Software



Brasil



https://www.github.com/alyssoncs



alysson.cirilo@gmail.com

About me -

Eu sempre quis aprender como as coisas realmente funcionam por baixo dos panos, e desde que eu recebi meu primeiro computador tornou-se claro para mim o que eu faria pelo resto dos meus dias. Eu acredito fortemente que criar tecnologia é uma das atividades mais humanas que existem.

Português

Inglês

C Programming Language

Java

Kotlin

Teste de Software

Android Development

(*)[The skill scale is from 0 (Fundamental Awareness) to 6 (Expert).]

interesses

Desenvolvimento Android, arquitetura de software e teste de software são alguns dos assuntos que eu estou atualmente interessado e estudando.

educação

2013–2019 B.Sc. em Ciência da Computação

UFMA

Descoberta e Desconexão de Objetos Inteligentes em Ambientes Oportunísticos de IoMT

experiência

2021-Atual Desenvolvedor Android

iFood

Trabalhou na equipe de checkout com uma arquitetura baseada em plug-

2020-2021 Desenvolvedor Android

Meta

Trabalhou com a equipe de desenvolvimento da 4all, construindo um app de carteira digital e pontos de cartão de crédito para um grande banco.

- Integração da ferramenta de cobertura de código em um projeto Android multi-módulo:
- Implementação do subsistema responsável pela assinatura digital de todos as requests http feitas pelo app;
- Design de uma abstração de autenticação biométrica, possibilitando a escrita de testes unitários em fluxos críticos da aplicação.

2020-2020 Desenvolvedor Pleno

Secretaria de Estado de Administração Penitenciária do Maranhão (SEAP)

 Aplicativo Android que permite a busca de informações dos detentos e foragidos do estado.

2019–2020 Desenvolvedor Júnior

Secretaria de Estado de Administração Penitenciária do

Maranhão (SEAP)

- Projeto, construção e implantação de uma API flexível para armazenar informação de logs de outros sistemas utilizando Spring Boot e MongoDB;
- Aplicativo Android seguindo Clean Architecture, utilizando Firebase Cloud Messaging, permitiu o agendamento de visitas virtuais com pessoas presas, recurso importante durante a pandemia do Covid-19;
- Participação na equipe responsável pelo sistema que gerencia todas as informações prisionais do estado.

2019-2019 Estagiário

Laboratório de Sistemas Distribuídos Inteligentes (LSDi)

Desenvolvimento de sistema para localização indoor baseado em beacons bluetooth consistindo em:

- Sistema Web que gerencia o relacionamento entre os usuários, beacons e espaços físicos usando Spring Boot e PostgreSQL;
- Aplicação Android capaz de detectar os beacons no ambiente e registrar este encontro utilizando Retrofit.

2017–2019 Aluno de Iniciação Científica

Laboratório de Sistemas Distribuídos Inteligentes

- Implementação de mecanismo de notificação para descoberta, conexão e desconexão de objetos inteligentes em middleware de IoT Android;
- Desenvolvimento de software embarcado para Arduino, incluindo o uso de tecnologia Bluetooth Low Energy;
- Integração entre software embarcado e móvel usando as tecnologias Bluetooth Low Energy e MQTT.